臺灣高等法院臺南分院交通事件裁定　　　　 96年度交抗字第197號
抗　告　人
即受處分人　甲○○
上列抗告人因違反道路交通管理處罰條例案件，不服臺灣臺南地
方法院，中華民國96年10月31日所為裁定（96年度交聲字第887
號），提起抗告，本院裁定如下：
    主  文
抗告駁回。
    理  由
一、抗告意旨略以：抗告人係因由中山高速公路轉入東西高速道
    路時，警示牌子距離切入道太近，故如大塞車時來不及反應
    就到槽化線了，不切入也太危險，而交通管理單位到現在也
    無法改進。同事告稱前亦曾遇塞車，也曾為如此之行為，但
    未被舉發，現連警告標語亦無，就照相罰款，懇請鈞院實地
    察看云云。
二、原裁定意旨以：異議人（即抗告人）甲○○所有之車號2S-
    5771號自用一般小客車，於96年8月22日8時27分許，在國道
    一號北向316公里台南系統交流道處，因未依標線指示行車
    ，被內政部警政署國道公路警察局第四警察隊逕行舉發。經
    查異議人駕駛其所有之自小客車，於前述時、地，有於高速
    公路未依標線指示行車之違規事實，堪可認定，原處分機關
    依處罰條例第33條第1項第13款、第63條第1項第1款並參酌
    違反道路交通管理事件統一裁罰基準表之規定，裁處異議人
    罰鍰3千元，並記違規點數1點，核無不當，本件異議為無理
    由，應予駁回等語。
三、按汽車駛離高速公路主線車道進入交流道，應先駛入外側車
    道，再循減速車道逐漸降低速率行使之；雙白實線設於路段
    中，用以分隔同向車道，並禁止變換車道；槽化線，用以引
    導車輛駕駛人循指示之路線行駛，並禁止跨越；汽車行駛於
    高速公路、快速公路或設站管制之道路，不遵使用限制、禁
    止、行車管制及管理事項之管制規則而有未依標誌、標線、
    號誌指示行車之行為者，處汽車駕駛人3千元以上6千元以下
    罰鍰；又汽車駕駛人有前開條例第33條第1項規定之情形者
    ，除依該條項處罰鍰外，並予記違規點數1點，高速公路及
    快速公路交通管制規則第18條、道路交通標誌標線號誌設置
    規則第149條第1項第1款第7目、第171條第1項、處罰條例第
    33條第1項第13款、第63條第1項第1款分別定有明文。
四、經查：
(一)、抗告人上開經警逕行舉發「不依標線、標誌指示行車（欲進
    入交流道，未先變換至出口專用道依序進入，行駛其他車道
    至匝道口跨越槽化線，雙白線插入連貫車陣進入交流道）」
    之違規事實，有內政部警政署國道公路警察局公警局交字第
    Z00000000號舉發違反道路交通管理事件通知單及採證舉發
    照片2張附卷可證（見原裁定卷第4至7頁），合先敘明。
(二)、次查，依原裁定卷附之採證舉發相片2紙所示，該匝道口行
    駛之其他車輛均依設置之交通標誌、標線規定行駛，並無行
    駛槽線之情形，顯見本件違規行為係因抗告人見塞車大排長
    龍，貪圖省時之便，不願依序排列等候下交流道，以致在交
    流道前之主線車，未提早先駛入外側車道，再進入減速車道
    甚明，抗告人所辯係因塞車來不及反應云云，即無可信。至
    抗告人所稱警示牌子距離切入道太近，交通管理單位到現在
    仍未改進云云，惟如上開所述，既然在該匝道口行駛之多數
    車輛均能依設置之交通標誌、標線規定行駛，該砸道口自無
    行駛窒礙之情，被告上開抗辯，屬抗告人個人事由，難認交
    通管理機關未盡管理之責，亦併此說明。
(三)、再者，抗告人抗辯其同事前亦曾遇塞車而行駛槽化線上，但
    未曾被舉發云云。則依抗告人前開所稱，可認抗告人經常因
    上班之原因行經該砸道上，因認其行駛槽化線行為「不會被
    舉發」而行駛之，是可認抗告人明知其行為係屬違規，益證
    上情：抗告人確有貪圖省時之便，而不欲依設置之交通標誌
    、標線指示行駛之行為。故抗告人就此所辯，即無可採。
(四)、依上，抗告人所辯均無足採。原裁定以抗告人確有違規行為
    ，原處分機關所為處分並無不當，認抗告人異議與法未合，
    而予駁回，自屬適當。抗告人猶執上開情詞提起抗告，為無
    理由，應予駁回。
五、據上論結，應依道路交通案件處理辦法第26條，刑事訴訟法
    第412條，裁定如主文。
中　　華　　民　　國　　96　　年　　12　　月　　13　　日
                  刑事第三庭    審判長法　官  陳義仲
　　　　　　　　　　　　　　  　    　法  官  蘇清水
    　　　　　　　　　　　　　　  　　法  官  宋明蒼
以上正本證明與原本無異。
不得再抗告。
　　　　　　　　　　　　　　　　　　　書記官  翁心欣
中　　華　　民　　國　　96　　年　　12　　月　　13　　日
